pl: Typ pojemnika do fermentacji: Garnek fermentacyjny z rurką powietrzną; Garnek fermentacyjny otwarty; Garnek fermentacyjny z uszczelnieniem wodnym; Pozostałe
nb: Fermenteringsskåltype: Luftsluse-gjæringstank; Åpen krukke; Vanntett krukke; Annet
sv: Typ av fermenteringskruka: Luftlåsjäsare; Öppna krukan; Vattentät kruka; Övrigt
es: Tipo de vasija de fermentación: Fermentador con esclusa de aire; Olla abierta; Olla con sello de agua; Otros
bg-BG: Тип съд за фермантация: Ферментатор с въздушен клапан; Отворен глинен съд; Съд с водна запушалка; Друго
fi: Käymisastian tyyppi: Ilmalukkofermentori; Avoin saviastia; Vesitiivis saviastia; Muu
el: Τύπος δοχείου ζύμωσης (crock): Δοχείο ζύμωσης με υδατοπαγίδα (airlock); Ανοιχτό δοχείο ζύμωσης; Δοχείο ζύμωσης με υδατοστεγές χείλος (water seal); Άλλο
tr: Fermantasyon küpü tipi: Hava kilitli fermantasyon kabı; Açık fermantasyon kabı; Su kilitli fermantasyon kabı; Diğer
ja: 発酵容器の種類: エアロック発酵装置; 開いた壺; 水封壺; その他
pt-PT: Tipo de pote de fermentação: Fermentador com válvula de ar; Pote de barro aberto; Pote com vedação à água; Outro
sk-SK: Typ kvasného hrnca: Fermenter s vodným uzáverom; Otvorený hrniec; Vodotesný hrniec; Iné
ko: 발효 항아리 유형: 에어록 발효기; 오픈 크록; 워터 씰 크록; 기타
en: Fermentation crock type: Airlock fermenter; Open crock; Water-seal crock; Other
hr-HR: Vrsta fermentora: Fermentor sa zračnom komorom; Otvorena posuda; Vodootporna posuda; Ostalo
de: Gärtopftyp: Gärröhrchen; Offener Steinguttopf; Wasserdichter Steinguttopf; Sonstiges
ru: Тип керамической емкости для ферментации: Ферментер с гидрозатвором; Открытый горшок; Водонепроницаемый горшок; Другой
th: ประเภทของหม้อหมัก: โถหมักแบบมีวาล์วกันอากาศ; โถแบบเปิด; โถแบบมีร่องน้ำซีล; อื่นๆ
lt-LT: Fermentavimo indo tipas: Hermetiškas fermentatorius; Atviras indas; Vandens sandarinimo indas; Kita
fr: Type de pot de fermentation: Barboteur de fermentation; Pot de fermentation ouvert; Pot de fermentation à joint d’eau; Autre
nl: Type fermentatiepot: Fermentatievat met watersluis; Open pot; Waterdichte pot; Overig
da: Fermenteringskrukke: Gæringsapparat med luftsluse; Åben krukke; Vandtæt krukke; Andet
zh-CN: 发酵罐类型: 气锁式发酵罐; 开放式发酵罐; 水封式发酵罐; 其他
pt-BR: Tipo de panela de fermentação: Fermentador Airlock; pote aberto; Pote com vedação à água; Outro
zh-TW: 發酵罐類型: 氣鎖發酵罐; 開口罐; 水封罐; 其他
ro-RO: Tip de oală pentru fermentare: Fermentator cu ecluzor; Ulcior deschis; Ulcior cu etanșare la apă; Altele
cs: Typ hrnce na kvašení: Kvasná nádoba s kvasnou zátkou; Otevřená kvasná nádoba; Kvasná nádoba s vodním uzávěrem; Jiné
vi: Loại hũ muối dưa: Bình lên men có van khóa khí; Hũ muối dưa mở; Hũ muối dưa có rãnh nước; Khác
sl-SI: Vrsta posode za fermentacijo: Fermentor z zračno zaporo; Odprt lonec; Lonec z vodotesnim tesnilom; Druga
hu: Erjesztőedény típusa: Légzsilipes erjesztő; Nyitott edény; Vízzáró edény; Egyéb
it: Tipo di barattolo da fermentazione: Fermentatore Airlock; Pentola aperta; Pentola a tenuta stagna; Altro